【裁判字號】    97,交聲,3069
【裁判日期】    971219
【裁判案由】    違反道路交通管理處罰條例聲明異議
【裁判全文】
臺灣臺北地方法院交通事件裁定        97年度交聲字第3069號
原處分機關  交通部公路總局臺北區監理所
受  處分人  甲○○
上列受處分人因違反道路交通管理處罰條例案件，對於交通部公
路總局臺北區監理所97年11月17日所為之處分（原處分：北監營
裁字第40-Z6C005704號），聲明異議，本院裁定如下：
    主  文
異議駁回。
    理  由
一、原處分意旨略以：異議人即受處分人甲○○所有之車牌號碼
    841-GR營業大貨車，於民國97年9月21日15時23分許行經國
    道三號南下100公里處，經警以雷達（射）測定其行速為時
    速102公里，該道路速限為90公里，已超過規定之最高時速
    未滿20公里，為警製單舉發，故依道路交通管理處罰條例第
    33條第1項第1款規定，裁處受處分人罰鍰新臺幣3500元等語
    。
二、異議意旨略以：異議人即受處分人於97年9月21日有駕駛大
    貨車行經國道高速公路南下100公里處，經警攔停並當場開
    單舉發，惟其曾詢問舉發員警，不能僅憑雷射槍之顯示資訊
    即斷定異議人之違規行為，況所有行駛於高速公路車輛之車
    速就屬伊駕駛之這種20頓大貨車最慢，隨便一輛車之車速就
    超過其所駕駛之車輛，並無實質證據證明就是異議人所駕駛
    之車輛超速，自不得對其以超速行為而處罰云云。
三、按汽車行駛於高速公路、快速公路或設站管制之道路，不遵
    使用限制、禁止、行車管制及管理事項之管制規則而行車速
    度超過規定之最高速限或低於規定之最低速限者，處汽車駕
    駛人新臺幣三千元以上六千元以下罰鍰，道路交通管理處罰
    條例第33條第1項第1款定有明文。
四、經查：
  (一)異議人即受處分人所有之車號841-GR營業大貨車，於97年9
    月21日15時23分許行經設有最高限速90公里之國道3號南下
    100公里處，以時速102公里之速度超速行駛，經以雷達測速
    採證由警當場舉發之事實，有內政部警政署國道公路警察局
    舉發違反道路交通管理事件通知單一張在卷可證，且本件採
    證之雷達測速儀於97年6月8日為經濟部標準檢驗局檢驗合格
    ，有效期限至98年6月30日，有本案舉發員警乙○○於本院
    97 年12月8日本院審理時庭呈之經濟部標準檢驗局97年6月9
    日所發MO-0000000號雷達測速儀檢定合格證書一紙在卷可稽
    （見本院卷第19頁），是受處分人所有之前揭車號車輛，於
    前揭時地有違規超速行駛之事實，至屬明確。
  (二)異議人雖辯稱：不能僅憑雷射槍之顯示資訊即斷定伊有超速
    違規行為，況所有行駛於高速公路車輛之車速就屬20頓大貨
    車最慢，隨便一輛車之車速就超過其所駕駛之車輛，並無實
    質證據證明就是異議人所駕駛之車輛超速云云。然查：本案
    舉發員警所使用之測速器係針對單一車輛進行鎖定測速，測
    速槍上有一瞄準鏡，測速時係以瞄準鏡之雷射光點，對準單
    一受測車輛進行測速（不論該車行駛於何車道，以測速槍瞄
    準所測之車，即可測得車速），測得之速度及測距值，立即
    顯示於面版上，不受其他車輛干擾。業據內政部警政署國道
    公路警察局第六警察隊於公警六交字第0970672652號函文內
    說明綦詳，有該函影本一份在卷可稽（見本院卷第9頁）。
    可知，本件違規行為確實係經精密科學採證而來，有相當可
    信性，異議人徒以該違規地點行駛車輛眾多，並無照片佐證
    測速器顯示之相關數據即係針對異議人所駕駛之車輛為詞提
    起本件異議，自不可採。又本案之舉發雖未經拍照佐證，但
    依舉發員警乙○○於本院97年12月8日本院審理時所證：「
    本件是我舉發，我是以雷射槍在高速公路旁邊偵測違規車輛
    ，異議人是開大貨車，違規地點前有壹個彎道，我就發現異
    議人的車速蠻快的，我就以雷射槍去打他的車頭測得車速10
    2公里，所以就開單處罰。」、「（你現場有無攔下異議人
    ？）有。他有停車，我有給他看，但是他有質疑雷測槍，他
    說雷射槍會有誤差，說我不能確定就是他的測速，他也拒簽
    通知單，我有註明。」等語，以及被告於同日庭訊亦承稱其
    為證人乙○○警員攔停後，乙○○警員確實有對其出示雷射
    測速槍，而該測速槍上確有顯示車速為「102」無誤，有本
    院97年12月8日訊問筆錄一份在卷可稽。由此可知，本案舉
    發員警確有將測速器面版所顯示關於異議人車輛超速駕駛之
    相關數據交予異議人確認，已有類似於拍照之證明功能，並
    同時顧及異議人之權益。雖異議人又稱測速槍上未顯示車號
    ，不能證明就是伊車云云，然本件係證人乙○○警員本於親
    自見聞異議人違規事實之確信，當場蒐證舉發，並無何違誤
    之處；而員警與異議人並無怨隙，更不致故意纂詞虛捏誣指
    異議人違規，交通警員製單舉發違反道路交通管理處罰條例
    所列之違規行為，係公務員基於職務上權力，依法就特定之
    具體事件所為具公法上效果之單方行政行為，基於公務員為
    公法上行為具有公信力之原則，該行政處分可被推定為真正
    。異議人憑片面空言，否認上揭違規事實，本院自難採信。
五、綜上所述，本件異議人所有營業大貨車於前揭時地確有上開
    超速行駛之違規行為，原處分機關依前揭道路交通管理處罰
    條例規定裁處受處分人3500元罰鍰，核無違誤，量罰亦屬妥
    適，本件異議為無理由，應予駁回。
據上論斷，應依道路交通案件處理辦法第19條，裁定如主文。
中    華    民    國    97    年    12    月    19    日
                              交通法庭法  官  孫惠琳
以上正本證明與原本無異
如不服本裁定應於送達後5日內向本院提出抗告狀
                                       書記官  郭錦賢
中    華    民    國    97    年    12    月    19    日


司法院資訊處製作；財團法人民間司法改革基金會備份。
